臺灣臺北地方法院刑事判決　　　　　　　 94年度訴字第333號
公　訴　人　臺灣臺北地方法院檢察署檢察官
被　　　告　乙○○
上列被告因偽造文書等案件，經檢察官提起公訴（九十三年度偵
字第二０一五０號），嗣被告於本院準備程序進行中先就被訴事
實為有罪之陳述，經合議庭裁定改行簡式審判程序，本院判決如
下：
    主  文
乙○○連續行使偽造私文書，足以生損害於公眾及他人，處有期
徒刑陸月，如易科罰金，以參佰元折算壹日。編號第00000
0000號「甲○○」中華民國普通
造「甲○○」之署押肆拾枚（計署名拾陸枚及指印貳拾肆枚），
均沒收。
    事  實
一、乙○○於民國八十二年間因違反肅清煙毒條例案件，經法院
    判處應執行有期徒刑十四年確定，於八十三年八月二十六日
    入監執行，於八十八年十月二十日因縮短刑期假釋出監，假
    釋中並付保護管束，嗣因再度施用毒品經撤銷假釋，並於九
    十年間遭通緝（未構成累犯）。乙○○明知其徒刑尚未執行
    完畢，未經主管機關許可，不得入出國境，為期能冒用其弟
    甲○○之名義以逃避刑責及順利出入國境，竟意圖為自己不
    法所有，於八十九年八月間某日時，未經甲○○之同意，在
    其與甲○○位於臺北市○○區○○路二段一一一巷六號之住
    處，竊取甲○○之國民
    詳綽號「冬冬」之成年女子基於變造及行使變造國民
    以供申請
    交付「冬冬」上述國民
    在某不詳地點，換貼乙○○之照片於甲○○之國民
    加以變造交回乙○○後，再由乙○○於同年八月間，另持自
    身照片及上揭經變造之甲○○國民
    ，並單獨基於偽造私文書及行使偽造私文書之概括犯意，在
    中華民國普通
    二聯），藉以表示係由甲○○本人申請之意，利用不知情之
    東南旅行社人員，於同年月九日持上述照片、變造國民身分
    證及偽造之中華民國普通
    行使，以供申請
    係甲○○所申辦，而核發貼有乙○○照片之編號第0000
    00000號甲○○中華民國
    對於國民身分證核發之正確性、外交部領事事務局對於
    核發管理之正確性及甲○○。嗣乙○○於取得上開
    即基於非法入出境之概括犯意，自八十九年九月五日起至九
    十三年十一日二十日止，未經許可，冒用甲○○名義，出示
    上開
    出境各三十六次，使該等不知情之公務員將此「甲○○」入
    出境之不實事項輸入電腦，登載於職務上所掌之內政部入出
    境管理局（下稱境管局）入出境電腦報表公文書上，足生損
    害於境管局對入出境管理之正確性及甲○○。嗣於九十三年
    十一月十三日下午三時十分許，乙○○在臺北縣永和市○○
    街五十三巷四弄十二號前為警盤查時，主動交出身上之第一
    級毒品海洛因，經查獲員警帶至警局製作相關筆錄。然乙○
    ○仍為掩飾通緝身分及規避刑責，於九十三年十一月十三日
    下午四時許在臺北市政府警察局萬華分局應訊時，延續上開
    偽造私文書及行使偽造私文書之概括犯意，以甲○○名義冒
    名應詢，並接續於如附表編號二至編號十一號所示各該文件
    上偽造「甲○○」之簽名、指印等署押（處刑書漏載附表編
    號三、四、五、八、十、十一所示者），復將如附表編號五
    、九、十、十一號偽造署押後表示收受該通知用意證明之私
    文書，持之交回員警而行使該私文書，足生損害於甲○○本
    人及司法機關對偵辦刑事案件之正確性。俟於同日將乙○○
    所印製之指紋卡片送比對後，始查知上情，並扣得上述甲○
    ○之中華民國普通
二、案經臺灣臺北地方法院檢察署檢察官偵查起訴，經本院合議
    庭裁定以簡式審判程序審理。
    理  由
一、上揭事實，經查：
（一）業據被告乙○○於本院行準備程序及審理時坦承不諱，並
      有如附表所示各該文件及甲○○出入境紀錄表附卷可參，
      及甲○○之中華民國普通
      任意性自白與事實相符。
（二）查被告於八十二年間因違反肅清煙毒條例案件，經法院判
      處應執行有期徒刑十四年確定，於八十三年八月二十六日
      入監執行，於八十八年十月二十日因縮短刑期假釋出監，
      假釋中並付保護管束，是以被告係於假釋中為本件犯行，
      其後復因再度施用毒品經撤銷假釋，並於九十年間遭通緝
      等情，此有臺灣高等法院被告前案紀錄表一份附卷可參。
      依入出國及移民法第五條第一項：「國民入出國，應向主
      管機關申請許可；未經許可者，不得入出國。但居住臺灣
      地區設有
      許可。」，同法第六條：「國民有下列情形之一者，應不
      予許可或禁止其出國：一、經判處有期徒刑以上之刑確定
      ，尚未執行或執行未畢者。二、因案通緝中，或經司法或
      軍法機關通知限制出國者。」規定，被告所違反上述肅清
      煙毒條例案件尚未執行完畢，且嗣後經通緝，則其未受許
      可，不得出入國，被告為逃避刑責，竟以甲○○名義非法
      入出國境各達三十六次，其有違反入出國及移民法第五十
      四條之未經許可入出國罪甚明。
（三）又按入出國及移民法第四條固規定「入出國者，應經查驗
      ，未經查驗者，不得入出國。」，惟依內政部訂定發布之
      入出國查驗辦法第三條第一項第一款：「國民入國，應備
      下列有效證件之一，經主管機關查驗相符，於其證件內加
      蓋入國查驗章戳後入國：一、
      可或入出國證明書。但依本法第五條第一項規定，居住臺
      灣地區設有
      申請許可者，無需回臺加簽、入出國許可或入出國證明書
      。」及第七條第一款：「國民出國，應備下列有效證件之
      一，經主管機關查驗相符，於其證件內加蓋出國查驗章戳
      後出國：一、
      刑確定尚未執行完畢且經通緝之情形外，一般如「甲○○
      」等有戶籍國民之入出國，僅須單純提出
      可。而其查驗者，乃在於該等
      所顯示之人；至於
      、年籍相符（即是否為冒名申請核發之
      ），此係核發該等
      人員尚無實質審查之權能。亦即在此情形，證照查驗人員
      僅有形式審查之職權，故持照人提出此種
      員即有予以登載之義務。是以被告使證照查驗人員為前述
      不實內容之登載，顯然足生損害於境管局對入出境管理之
      正確性及甲○○。被告前述使公務員為不實登載之犯行，
      足以認定。
（三）從而，本件事證業已明確，被告犯行堪以認定。
二、核被告所為，係犯第刑法三百二十條第一項之竊盜罪、第二
    百十六條、第二百十條行使偽造私文書罪、第二百十四條之
    使公務員登載不實罪，以及違反
    、第一項行使變造國民身分證以供申請
    民法第五十四條之未經許可入出國罪。又被告上開行使變造
    身分證以供申請
    第二百十二條之行使變造特種文書罪之構成要件，而與
    條例第二十三條第二項、第一項之行使變造國民
    申請
    係專就行使變造國民身分證供申請
    優於其他法律之適用，依特別法優於普通法之原則，應適用
    。被告與綽號「冬冬」之成年女子間，就上開行使變造國民
    身分證以供申請
    共同正犯。被告利用不知情之東南旅行社人員行使偽造中華
    民國普通
    身分證、偽造
    其行使之高度行為所吸收，不另論罪。偽造如附表編號一、
    五、九、十、十一之「甲○○」署押（包括簽名及指印），
    係偽造如附表一、五、九、十、十一私文書之階段行為；偽
    造私文書後進而行使，偽造之低度行為應為行使之高度行為
    所吸收，均不另論罪。被告在同一查獲時日及警詢時，先後
    多次冒用「甲○○」名義在如附表編號二至十二所示之文件
    上多次偽造署押，及如附表編號五、九、十、十一所示行使
    偽造私文書之行為，係利用同一機會，在同一時段就同一犯
    罪構成事實，本於單一犯意之接續行為，僅侵害一法益，為
    接續犯，應僅論以一罪。公訴人就如附表編號三、四、五、
    八、十、十一所示之犯行固未起訴，然如前述被告所為係接
    續犯，屬單純一罪，自為起訴效力所及，本院自應併予審理
    。被告多次未經許可入出境、使公務員登載不實、行使偽造
    私文書（冒名申請
    同一冒名計畫，所犯之罪名及基本犯罪構成要件均相同，顯
    係基於概括犯意反覆為之，為連續犯，均應依刑法第五十六
    條之規定，以一罪論，並加重其刑。被告所犯上開竊盜罪、
    共同行使變造國民身分證以供申請
    出境罪、連續使公務員登載不實罪及連續行使偽造私文書罪
    五罪間，有方法目的之牽連關係，依刑法第五十五條規定，
    從一重之連續行使偽造私文書罪處斷。審酌被告於本院調查
    中坦承犯行，犯後態度尚可，及其素行、入出境及冒名次數
    、犯罪動機目的、犯罪手段、犯罪所生之危險損失等一切情
    狀，量處如主文所示之刑，並諭知易科罰金之折算標準。
三、另扣案之編號第000000000號甲○○中華民國普通
    十八條第一項第三款規定宣告沒收。另被告在如附表所示各
    該文件上所偽造「甲○○」之簽名及指印，不問屬於犯人與
    否，均應依刑法第二百十九條之規定，併予宣告沒收。至未
    扣案之變造「甲○○」國民
    被告供承該變造
    收。
據上論斷，應依刑事訴訟法第二百七十三條第一項、第二百九十
九條第一項前段，
及移民法第五十四條，刑法第十一條前段、第五十六條、第二百
十六條、第二百十條、第二百十四條、第三百二十條第一項、第
第四十一條第一項前段、第五十五條、第三十八條第一項第三款
、第二百十九條，罰金罰鍰提高標準條例第一條前段、第二條，
判決如主文。
本案經檢察官李鴻維到庭執行職務
中　　華　　民　　國　　94　　年　　4 　　月　　22　　日
　　　　　　　　　刑事第十六庭  法　官　胡宗淦
以上正本證明與原本無異。
如不服本判決，應於判決送達後10日內向本院提出上訴狀（應抄
附繕本）。告訴人或被害人如對於本判決不服者，應具備理由請
求檢察官上訴，其上訴期間之計算係以檢察官收受判決正本之日
期為準。
　　　　　　　　　　　　　　　　書記官　張耀鴻
中　　華　　民　　國　　94　　年　　4 　　月　　25　　日
附錄法條：
中華民國刑法第320條
(普通竊盜罪、竊佔罪)
意圖為自己或第 3 人不法之所有，而竊取他人之動產者，為竊盜
罪，處五年以下有期徒刑、拘役或五百元以下罰金。
意圖為自己或第 3 人不法之利益，而竊佔他人之不動產者，依前
項之規定處斷。
前二項之未遂犯罰之。
中華民國刑法第216條
(行使偽造變造或登載不實之文書罪)
行使第210條至第215條之文書者，依偽造、變造文書或登載不實
事項或使登載不實事項之規定處斷。
中華民國刑法第214條
(使公務員登載不實罪)
明知為不實之事項，而使公務員登載於職務上所掌之公文書，足
以生損害於公眾或他人者，處三年以下有期徒刑、拘役或五百元
以下罰金。
中華民國刑法第210條
(偽造變造私文書罪)
偽造、變造私文書，足以生損害於公眾或他人者，處五年以下有
期徒刑。
護照條例第23條
偽造、變造國民身分證以供申請護照，足以生損害於公眾或他人
者，處五年以下有期徒刑、拘役或科或併科新臺幣五十萬元以下
之罰金。行使前項文書者，亦同。
將國民身分證交付他人或謊報遺失，以供冒名申請護照者，處五
年以下有期徒刑、拘役或科或併科新臺幣十萬元以下之罰金。
前項冒用名義者，亦同。
受託申請護照，明知第 1 項至第 4 項事實或偽造、變造或冒用
之照片，仍代申請者，處五年以下有期徒刑、拘役或科或併科新
臺幣十萬元以下之罰金。
附表：
┌──┬──────────────┬─────────────────┐
│編號│偽造署押之文件　　　　　　  │臺灣臺北地方法院檢察署九十三年度偵│
│    │　                          │字第二０一五０偵查卷及署押之內容  │
├──┼──────────────┼─────────────────┤
│ 一 │中華民國普通護照申請書。    │第四十四頁至第四十五頁。        │
│    │                            │「甲○○」簽名二枚（一式二聯）。│
├──┼──────────────┼─────────────────┤
│ 二 │九十三年十一月十三日下午四時│第六頁至第七頁。　　　　　　　　│
│　　│在臺北市政府警察局萬華分局漢│「甲○○」之簽名三枚、指印八枚。│
│    │中派出所所為警詢筆錄。      │　                                │
├──┼──────────────┼─────────────────┤
│ 三 │臺北市政府警察局萬華分局解送│第十七頁。                      │
│　　│人犯報告書。                │「甲○○」之簽名一枚、指印一枚。│　　　　　　　　　　　　　│
├──┼──────────────┼─────────────────┤
│ 四 │「甲○○」口卡片影本。　　　│第十八頁。                      │
│    │                            │「甲○○」之簽名一枚、指印五枚。│
├──┼──────────────┼─────────────────┤
│ 五 │自願接受搜索同意書。　　　  │第十九頁。                      │
│    │                            │「甲○○」之簽名一枚、指印一枚。│
├──┼──────────────┼─────────────────┤
│ 六 │扣押筆錄。                  │第二十頁。                      │
│    │                            │「甲○○」之簽名三枚、指印三枚。│
├──┼──────────────┼─────────────────┤
│ 七 │扣押物品目錄表。　　　　　　│第二十一頁。                    │
│　　│　　　　　　　　　　　　　　│「甲○○」之簽名一枚、指印一枚。│
├──┼──────────────┼─────────────────┤
│ 八 │扣押物品證明書。            │第二十二頁。                    │
│    │                            │「甲○○」之指印一枚。          │
├──┼──────────────┼─────────────────┤
│ 九 │權利告知書。　　　　　      │第二十三頁。                    │
│    │                            │「甲○○」之簽名一枚、指印一枚。│
├──┼──────────────┼─────────────────┤
│ 十 │臺北市政府警察局萬華分局逕行│第二十四頁。                    │
│　　│逮捕通知（通知本人）。　　　│「甲○○」之簽名一枚、指印一枚。│
├──┼──────────────┼─────────────────┤
│十一│臺北市政府警察局萬華分局逕行│第二十五頁。                    │
│　　│逮捕通知（通知家屬）。　　　│「甲○○」之簽名一枚、指印一枚。│
├──┼──────────────┼─────────────────┤
│十二│臺北市政府警察局萬華分局查獲│第二十六頁。　　　　　　　　　　│
│　　│涉嫌毒品危害防制條例毒品初步│「甲○○」之簽名一枚、指印一枚。│
│    │鑑驗報告單。　              │                                  │
└──┴──────────────┴─────────────────┘
